---
title: "Progresso de Vacinações US"
author: "Professor: Diogo Tavares Robaina "
date: "Aluno: Patrick Saul"
output: html_document
---
```{r setup, include= FALSE}
knitr::opts_chunk$set(echo = TRUE, warning = FALSE, message = FALSE)
```

## Sobre a base de dados: 
A base de dados "Progresso da Vacinação nos EUA" coleta informações sobre
o progresso da vacinação nos Estados Unidos, a partir de dados coletados
pelo CDC e disponibilizados pelo repositório do Our World in Data no
GitHub. As informações incluem o número total de doses administradas, o
número de pessoas que receberam pelo menos uma dose, o número de pessoas
que completaram o protocolo de vacinação, além de informações diárias e
acumuladas sobre a distribuição de vacinas em cada estado.

[Aqui](https://www.kaggle.com/datasets/bumjunkoo/us-vaccination-progress) você encontra mais informações sobre o progresso da vacinação nos Estados Unidos e poderá fazer o dowload na sua máquina da base de dados.

```{r, echo=TRUE,message=FALSE,warning=FALSE}

# Instala os pacotes necessários
install.packages(c("zoo", "dplyr", "ggplot2"), 
                 repos = "http://cran.us.r-project.org",
                 quiet = TRUE, 
                 message = FALSE,
                 warning = FALSE)

# Carrega os pacotes necessários
library(dplyr)
library(zoo)
library(ggplot2)

```
### Agora vamos carregar a base de dados 
```{r, echo = TRUE}
# Lê o arquivo csv
df <- read.csv("C:/Users/patri/Downloads/us_state_vaccinations.csv", header = TRUE, sep = ",")
# Exibe as primeiras 6 linhas do dataframe
knitr::kable(head(df))
```
### Agora podemos iniciar a limpeza da base de dados
```{r, echo = TRUE}
# Preenche valores faltantes com a observação anterior
df <- na.locf(df, na.rm = FALSE)

# Preenche valores faltantes com 0, pois são os dados iniciais, dessa forma 0 é justo
df[is.na(df)] <- 0

# Exibe as primeiras 6 linhas do dataframe
knitr::kable(head(df))
```
### Agora depois de carregar a base de dados e fazer a limpeza, podemos iniciar a nossa análise exploratória dos dados
```{r, echo = TRUE}
# Agrupa os dados por data e calcula a soma das pessoas totalmente vacinadas
df_sum <- df %>%
  group_by(date) %>%
  summarize(total_fully_vaccinated = sum(people_fully_vaccinated, na.rm = TRUE))

# Cria um gráfico de linha mostrando a evolução da quantidade de pessoas totalmente vacinadas
ggplot(df_sum, aes(x = date, y = total_fully_vaccinated, group = 1)) +
  geom_line() +
  labs(title = "Progresso da vacinação nos EUA",
       x = "Data",
       y = "Pessoas totalmente vacinadas") +
  theme_minimal()

# Agrupa os dados por data e calcula a soma das pessoas vacinadas com pelo menos uma dose
df_sum2 <- df %>%
  group_by(date) %>%
  summarize(total_vaccinated = sum(people_vaccinated, na.rm = TRUE))

# Cria um gráfico de linha mostrando a evolução da quantidade de pessoas vacinadas com pelo menos uma dose
ggplot(df_sum2, aes(x = date, y = total_vaccinated,group = 1)) +
  geom_line() +
  labs(title = "Progresso da vacinação nos EUA",
       x = "Data",
       y = "Pessoas vacinadas com pelo menos uma dose") +
  theme_minimal()

# Seleciona a última observação de cada estado e a coluna de pessoas totalmente vacinadas por 100 pessoas
df_last <- df %>%
  group_by(location) %>%
  slice_tail(n = 1) %>%
  select(location, people_fully_vaccinated_per_hundred)

# Cria um gráfico de barras mostrando os 10 estados com maior porcentagem de pessoas totalmente vacinadas
ggplot(head(arrange(df_last, desc(people_fully_vaccinated_per_hundred)), 10),
       aes(x = people_fully_vaccinated_per_hundred, y = reorder(location, people_fully_vaccinated_per_hundred))) +
  geom_bar(stat = "identity", fill = "steelblue") +
  labs(title = "Estados com maior porcentagem de pessoas totalmente vacinadas",
       x = "Pessoas totalmente vacinadas por 100 pessoas",
       y = "Estado") +
  theme_minimal()

# Seleciona a última observação de cada estado e a coluna de pessoas vacinadas com pelo menos uma dose por 100 pessoas
df_last2 <- df %>%
  group_by(location) %>%
  slice_tail(n = 1) %>%
  select(location, people_vaccinated_per_hundred)

#Cria um gráfico de barras mostrando os 10 estados com maior porcentagem de pessoas vacinadas com pelo menos uma dose
ggplot(head(arrange(df_last2, desc(people_vaccinated_per_hundred)), 10),
       aes(x = people_vaccinated_per_hundred, y = reorder(location, people_vaccinated_per_hundred))) +
  geom_bar(stat = "identity", fill = "steelblue") +
  labs(title = "Estados com maior porcentagem de pessoas totalmente vacinadas",
       x = "Pessoas vacinadas com pelo menos uma dose por 100 pessoas",
       y = "Estado") +
  theme_minimal()
```

## References
- [Importar/Exportar](https://www.ime.usp.br/~fmachado/MAE399/ManualR.nb.html) dados para o RStudio.

- [group_by](https://pt.stackoverflow.com/questions/7527/como-consolidar-agregar-ou-agrupar-os-valores-em-uma-base-de-dados) no Rstudio.

- [Plots](https://2engenheiros.com/2017/02/03/graficos-de-barra-no-r/) de gráfico de barras no RStudio.

- [Lidando com dados faltantes no RStudio](https://lhmet.github.io/adar-ebook/lidando-com-dados-faltantes.html)

